# Bình Tân

```{r}
library(readxl)
library(EpiEstim)
library(ggplot2)
library(dplyr)
library(janitor)
library(tidyr)
library(knitr)
library(lubridate)

df1 <- read_xlsx("C:/Users/Admin/Desktop/measles/data/data.xlsx", sheet = "data")
df1 <- as.data.frame(df1)
```

```{r}
df1 <- df1 %>% clean_names()

df <- df1 %>% rename(dates = ngay_khoi_phat,
                    ngaysinh = ngay_sinh,
                    ngaynv = ngay_nhap_vien_kham,
                    tiemchung = tinh_trang_tiem_chung,
                    qh = qh_th,
                    gioi = gioi_tinh)

df$qh <- as.factor(df$qh)
sum(is.na(df$dates))

# Lấy ngày nhập viện thay cho ngày khởi phát của các ca missing
df$dates[is.na(df$dates)] <- df$ngaynv[is.na(df$dates)]
sum(is.na(df$dates))
```

```{r}
df$cd <- ifelse(df$phan_loai_chan_doan == "Loại trừ sởi", NA, df$phan_loai_chan_doan)
df <- df[,c("dates", "ngaysinh", "tiemchung", "cd", "qh")]

# Loại những ca Sởi loại trừ
df <- na.omit(df)
```

```{r}
# Lọc dữ liệu từ 30/05/2024 - end và lọc ra huyện Củ Chi
df_bta <- filter(df, qh == "Bình Tân")
```

```{r}
df_convert <- df_bta %>% group_by(dates) %>% 
  summarise(I = n())

df_complete <- df_convert %>%
    complete(dates = seq(min(dates), max(dates), by = "day")) %>%
    replace_na(list(I = 0))

df_complete$dates <- as.Date(df_complete$dates)
```

```{r}
df_plot <- df_complete %>% 
  filter(I != 0)

ggplot(df_plot, aes(x = dates, y = I)) +
    geom_point()+
    labs(x = "Day", y = "Incidence") +
    theme_minimal() +
    theme(axis.text.x = element_text(angle = 60, hjust = 1, size = 8)) + 
    scale_x_date(date_labels = "%b %d", date_breaks = "1 week", limits = c(ymd(min(df_complete$dates)), ymd(max(df_complete$dates))))
```

-   Dữ liệu của quận bắt đầu có số ca liên tục từ sau ngày **20/05/2024**, do đó sẽ bắt đầu ước tính ***R~t~*** từ ngày **20/05/2024.**

```{r}
df_filter <- filter(df_complete, dates >= "2024-05-20")
```

```{r}
#| message: false
#| warning: false

t_start <- seq(2, nrow(df_filter)-13)
t_end <- t_start + 13

mod <- estimate_R(
  incid = df_filter, 
  method = "parametric_si", 
  config = make_config(
    list(
      mean_si = 14.5, 
      std_si = 3.25,
      t_start = t_start,
      t_end = t_end
    )
  )
)
# Lấy dữ liệu ra để vẽ Rt
df_rt <- mod$R
df_rt$dates <- mod$dates[df_rt$t_end]
df_rt$q1_rt <- df_rt$`Quantile.0.025(R)`
df_rt$q3_rt <- df_rt$`Quantile.0.975(R)`
df_rt$rt <- df_rt$`Mean(R)`
```

```{r}
#| fig-height: 7
#| fig-width: 14

library(patchwork)

# Biểu đồ đường cong dịch
p_hist <- ggplot(df_filter, aes(x = dates, y = I)) +
    geom_histogram(stat = "identity", binwidth = 1, width = 1, fill = "lightgrey", color = "black") +
    labs(x = "Day", y = "Incidence") +
    theme_minimal() +
    theme(axis.text.x = element_text(angle = 60, hjust = 1, size = 8)) + 
    scale_x_date(date_labels = "%b %d", date_breaks = "1 week", limits = c(ymd("2024-05-20"), ymd("2024-09-14")))

# Biểu đồ cho 1 tuần
p_rt <- ggplot(df_rt, aes(x = dates)) +
  geom_ribbon(aes(ymin = q1_rt, ymax = q3_rt), fill = "lightcoral", alpha = 0.3, size = 1) + 
  geom_line(aes(y = rt), color = "darkorange", size = 1) +
  geom_hline(yintercept = 1, linetype = "dashed", color = "black") + 
  labs(x = "Day", y = "Rt", title = "03/06/2024 - 14/09/2024") +
  theme_minimal() +
  theme(axis.text.x = element_text(angle = 60, hjust = 1, size = 8)) +
  scale_x_date(date_labels = "%b %d", date_breaks = "1 week", limits = c(ymd("2024-05-20"), ymd("2024-09-14"))) +
  scale_y_continuous(limits = c(0,19))

p_hist / p_rt
```
-   Do để tính ***R~t~*** chúng ta cần khoảng thời gian thế hệ (Serial interval) là 14 ngày, do đó nếu dữ liệu để tính bắt đầu từ **20/05/2024** thì ***R~t~*** sẽ được tính từ ngày **03/06/2024**. Giá trị ***R~t~*** vào ngày đầu tiên là **10.3 (KTC 95%: 4.4 - 18.6)**, sau 12 ngày thì **R~t~ giảm còn 1.61 (KTC 95%: 1.12 - 3.99)**. Ngày 08/07 - 20/07, ***R~t~ < 1*** và tăng lên trở lại từ ngày 21/07.

-   Để quan sát được rõ hơn diễn tiến dịch trong 2 tháng gần nhất, hình sẽ được phóng to từ ngày 12/07 đến 14/09:

```{r}
#| fig-height: 7
#| fig-width: 14

library(patchwork)
library(scales)

x_text_date = "2024-08-31"
y_text = 8

# Biểu đồ đường cong dịch
p_hist <- ggplot(df_complete, aes(x = dates, y = I)) +
    geom_histogram(stat = "identity", binwidth = 1, width = 1, fill = "lightgrey", color = "black") +
    labs(x = "Day", y = "Incidence") +
    theme_minimal() +
    theme(axis.text.x = element_text(angle = 60, hjust = 1, size = 8)) + 
    scale_x_date(date_labels = "%b %d", date_breaks = "1 week", limits = c(ymd("2024-07-12"), ymd("2024-09-14")))

# Biểu đồ Rt
p_rt <- ggplot(df_rt, aes(x = dates)) +
    geom_ribbon(aes(ymin = q1_rt, ymax = q3_rt), fill = "lightcoral", alpha = 0.4) + 
    geom_line(aes(y = rt), color = "darkorange", size = 1.3) +  
    geom_hline(yintercept = 1, linetype = "dashed", color = "black", size = 0.8) + 
    geom_segment(aes(x = as.Date("2024-08-31"), xend = as.Date("2024-08-31"), y = 5.5, yend = 0),
                 linetype = "solid", color = "black", size = 1.2) +  
    labs(x = "Day", y = "Rt") +
    theme_minimal(base_size = 16) +  
    theme(
        axis.text.x = element_text(angle = 60, hjust = 1, size = 12, color = "black"),
        axis.text.y = element_text(size = 12, color = "black"),
        plot.background = element_rect(fill = "#FAFAFA", color = NA),
        panel.grid.major.x = element_line(color = "gray80", size = 0.5),
        panel.grid.major.y = element_line(color = "gray80", size = 0.5)
    ) +
    scale_x_date(date_labels = "%b %d", date_breaks = "1 week", 
                 limits = c(ymd("2024-07-12"), ymd("2024-09-14")), expand = c(0.01, 0.01)) +
    scale_y_continuous(limits = c(0, 5.5), breaks = seq(0, 5.5, by = 1)) +
    annotate("text", x = ymd("2024-09-01"), y = 4.75, label = "Chiến dịch tiêm chủng", 
             size = 5, hjust = -0.1, color = "black", fontface = "bold") +
    annotate("text", x = ymd("2024-08-04"), y = 4.75, label = "Chưa có can thiệp", 
             size = 5, hjust = -0.1, color = "black", fontface = "bold") +
    annotate("rect", xmin = ymd("2024-08-31"), xmax = ymd("2024-09-14"), ymin = 4, ymax = 5.5,
             alpha = 0.15, fill = "lightblue", color = "black") +
    annotate("rect", xmin = ymd("2024-07-12"), xmax = ymd("2024-08-31"), ymin = 4, ymax = 5.5, 
             alpha = 0.15, fill = "lightblue", color = "black")


p_hist / p_rt
```

-   Từ 21/07/2024, R~t~ của quận Bình Tân có xu hướng tăng trở lại, cao nhất là ngày 01/08 với ***R~t~ = 3.59***, tuy nhiên sau đó R~t~ lại giảm và bắt đầu đi ngang từ 02/08/2024 và bắt đầu đi ngang từ 17/08.

-   Từ ngày 31/08/2024, bắt đầu triển khai "Chiến dịch tiêm chủng" trên cộng đồng và trên đối tượng trẻ từ 1 - 10 tuổi. Có thể thấy được sau khi thực hiện chiến dịch được 1 tuần thì số R~t~ vẫn còn tăng nhẹ. Tuy nhiên, trong tuần thứ 2 sau chiến dịch thì R~t~ giảm còn **0.87** vào ngày 14/09/2024. Đến thời điểm hiện tại, chúng ta chưa thấy được rõ hiệu quả của chiến dịch tiêm chủng mang lại có thể do: (1) thời gian tạo kháng thể của vắc xin cần từ 2 - 4 tuần hoặc (2) chiến dịch tiêm chủng ở huyện Củ Chi có thể chưa tốt.

```{r}
library(knitr)
kable(df_rt[,c("dates", "rt")])
```
