# Những Quận/Huyện ghi nhận số ca mắc thấp

| **Quận/Huyện** | **Số ca** | **Tỷ lệ %** |
|----------------|-----------|-------------|
| **Tân Bình**   | 22        | 3,03%       |
| **Quận 7**     | 18        | 2,5%        |
| **Nhà Bè**     | 17        | 2,3%        |
| **Quận 6**     | 16        | 2,2%        |
| **Quận 1**     | 4         | 0,5%        |
| **Quận 3**     | 8         | 1,1%        |
| **Quận 4**     | 2         | 0,3%        |
| **Quận 5**     | 3         | 0,4%        |
| **Quận 10**    | 13        | 1,8%        |
| **Bình Thạnh** | 8         | 1,1%        |
| **Phú Nhuận**  | 6         | 0,8%        |
| **Gò Vấp**     | 11        | 1,5%        |
| **Cần Giờ**    | 4         | 0,5%        |

Những Quận/Huyện này có số ca mắc không liên tục, tức là không thỏa điều kiện theo phương pháp của Cori: **không đủ 12 ca bệnh** trong thời gian 14 ngày để ước tính ***R~t~***. Do đó, báo cáo chỉ vẽ biểu đồ số ca bệnh theo ngày đối với các Quận/huyện này.

```{r}
#| echo: false
#| warning: false
#| message: false
library(readxl)
library(EpiEstim)
library(ggplot2)
library(dplyr)
library(janitor)
library(tidyr)
library(knitr)
library(lubridate)

df1 <- read_xlsx("C:/Users/Admin/Desktop/measles/data/data_updated.xlsx", sheet = "data")
df1 <- as.data.frame(df1)

df1 <- df1 %>% clean_names()

df <- df1 %>% rename(dates = ngay_khoi_phat,
                    ngaysinh = ngay_sinh,
                    ngaynv = ngay_nhap_vien_kham,
                    tiemchung = tinh_trang_tiem_chung,
                    qh = qhth,
                    gioi = gioi_tinh)

df$qh <- as.factor(df$qh)

# Lấy ngày nhập viện thay cho ngày khởi phát của các ca missing
df$dates[is.na(df$dates)] <- df$ngaynv[is.na(df$dates)]

df$cd <- ifelse(df$phan_loai_chan_doan == "Loại trừ sởi", NA, df$phan_loai_chan_doan)
df <- df[,c("dates", "ngaysinh", "tiemchung", "cd", "qh")]

# Loại những ca Sởi loại trừ
df <- na.omit(df)
```

## Tân Bình

```{r}
#| echo: false
#| warning: false
#| message: false

df_qh <- filter(df, qh == "Tân Bình")

df_convert <- df_qh %>% group_by(dates) %>% 
  summarise(I = n())

df_complete <- df_convert %>%
    complete(dates = seq(min(dates), max(dates), by = "day")) %>%
    replace_na(list(I = 0))

df_complete$dates <- as.Date(df_complete$dates)

ggplot(df_complete, aes(x = dates, y = I)) +
    geom_histogram(stat = "identity", binwidth = 1, width = 1, fill = "#087E8B",
                   color = "black") +
    labs(x = "Day", y = "Incidence") +
    theme_minimal() +
    theme(axis.text.x = element_text(angle = 60, hjust = 1, size = 8)) + 
    scale_x_date(date_labels = "%b %d", date_breaks = "1 week")
```

## Quận 7

```{r}
#| echo: false
#| warning: false
#| message: false

df_qh <- filter(df, qh == "Quận 7")

df_convert <- df_qh %>% group_by(dates) %>% 
  summarise(I = n())

df_complete <- df_convert %>%
    complete(dates = seq(min(dates), max(dates), by = "day")) %>%
    replace_na(list(I = 0))

df_complete$dates <- as.Date(df_complete$dates)

ggplot(df_complete, aes(x = dates, y = I)) +
    geom_histogram(stat = "identity", binwidth = 1, width = 1, fill = "#087E8B",
                   color = "black") +
    labs(x = "Day", y = "Incidence") +
    theme_minimal() +
    theme(axis.text.x = element_text(angle = 60, hjust = 1, size = 8)) + 
    scale_x_date(date_labels = "%b %d", date_breaks = "1 week")
```

## Quận 11

```{r}
#| echo: false
#| warning: false
#| message: false

df_qh <- filter(df, qh == "Quận 11")

df_convert <- df_qh %>% group_by(dates) %>% 
  summarise(I = n())

df_complete <- df_convert %>%
    complete(dates = seq(min(dates), max(dates), by = "day")) %>%
    replace_na(list(I = 0))

df_complete$dates <- as.Date(df_complete$dates)

ggplot(df_complete, aes(x = dates, y = I)) +
    geom_histogram(stat = "identity", binwidth = 1, width = 1, fill = "#087E8B",
                   color = "black") +
    labs(x = "Day", y = "Incidence") +
    theme_minimal() +
    theme(axis.text.x = element_text(angle = 60, hjust = 1, size = 8)) + 
    scale_x_date(date_labels = "%b %d", date_breaks = "1 week")
```

## Nhà Bè

```{r}
#| echo: false
#| warning: false
#| message: false

df_qh <- filter(df, qh == "Nhà Bè")

df_convert <- df_qh %>% group_by(dates) %>% 
  summarise(I = n())

df_complete <- df_convert %>%
    complete(dates = seq(min(dates), max(dates), by = "day")) %>%
    replace_na(list(I = 0))

df_complete$dates <- as.Date(df_complete$dates)

ggplot(df_complete, aes(x = dates, y = I)) +
    geom_histogram(stat = "identity", binwidth = 1, width = 1, fill = "#087E8B",
                   color = "black") +
    labs(x = "Day", y = "Incidence") +
    theme_minimal() +
    theme(axis.text.x = element_text(angle = 60, hjust = 1, size = 8)) + 
    scale_x_date(date_labels = "%b %d", date_breaks = "1 week")
```

## Quận 6

```{r}
#| echo: false
#| warning: false
#| message: false

df_qh <- filter(df, qh == "Quận 6")

df_convert <- df_qh %>% group_by(dates) %>% 
  summarise(I = n())

df_complete <- df_convert %>%
    complete(dates = seq(min(dates), max(dates), by = "day")) %>%
    replace_na(list(I = 0))

df_complete$dates <- as.Date(df_complete$dates)

ggplot(df_complete, aes(x = dates, y = I)) +
    geom_histogram(stat = "identity", binwidth = 1, width = 1, fill = "#087E8B",
                   color = "black") +
    labs(x = "Day", y = "Incidence") +
    theme_minimal() +
    theme(axis.text.x = element_text(angle = 60, hjust = 1, size = 8)) + 
    scale_x_date(date_labels = "%b %d", date_breaks = "1 week")
```

## Quận 1

```{r}
#| echo: false
#| warning: false
#| message: false

df_qh <- filter(df, qh == "Quận_1")

df_convert <- df_qh %>% group_by(dates) %>% 
  summarise(I = n())

df_complete <- df_convert %>%
    complete(dates = seq(min(dates), max(dates), by = "day")) %>%
    replace_na(list(I = 0))

df_complete$dates <- as.Date(df_complete$dates)

ggplot(df_complete, aes(x = dates, y = I)) +
    geom_histogram(stat = "identity", binwidth = 1, width = 1, fill = "#087E8B",
                   color = "black") +
    labs(x = "Day", y = "Incidence") +
    theme_minimal() +
    theme(axis.text.x = element_text(angle = 60, hjust = 1, size = 8)) + 
    scale_x_date(date_labels = "%b %d", date_breaks = "1 week")
```

## Quận 3

```{r}
#| echo: false
#| warning: false
#| message: false

df_qh <- filter(df, qh == "Quận 3")

df_convert <- df_qh %>% group_by(dates) %>% 
  summarise(I = n())

df_complete <- df_convert %>%
    complete(dates = seq(min(dates), max(dates), by = "day")) %>%
    replace_na(list(I = 0))

df_complete$dates <- as.Date(df_complete$dates)

ggplot(df_complete, aes(x = dates, y = I)) +
    geom_histogram(stat = "identity", binwidth = 1, width = 1, fill = "#087E8B",
                   color = "black") +
    labs(x = "Day", y = "Incidence") +
    theme_minimal() +
    theme(axis.text.x = element_text(angle = 60, hjust = 1, size = 8)) + 
    scale_x_date(date_labels = "%b %d", date_breaks = "1 week")
```

## Quận 4

```{r}
#| echo: false
#| warning: false
#| message: false

df_qh <- filter(df, qh == "Quận 4")

df_convert <- df_qh %>% group_by(dates) %>% 
  summarise(I = n())

df_complete <- df_convert %>%
    complete(dates = seq(min(dates), max(dates), by = "day")) %>%
    replace_na(list(I = 0))

df_complete$dates <- as.Date(df_complete$dates)

ggplot(df_complete, aes(x = dates, y = I)) +
    geom_histogram(stat = "identity", binwidth = 1, width = 1, fill = "#087E8B",
                   color = "black") +
    labs(x = "Day", y = "Incidence") +
    theme_minimal() +
    theme(axis.text.x = element_text(angle = 60, hjust = 1, size = 8)) + 
    scale_x_date(date_labels = "%b %d", date_breaks = "1 week")
```

## Quận 5

```{r}
#| echo: false
#| warning: false
#| message: false

df_qh <- filter(df, qh == "Quận 5")

df_convert <- df_qh %>% group_by(dates) %>% 
  summarise(I = n())

df_complete <- df_convert %>%
    complete(dates = seq(min(dates), max(dates), by = "day")) %>%
    replace_na(list(I = 0))

df_complete$dates <- as.Date(df_complete$dates)

ggplot(df_complete, aes(x = dates, y = I)) +
    geom_histogram(stat = "identity", binwidth = 1, width = 1, fill = "#087E8B",
                   color = "black") +
    labs(x = "Day", y = "Incidence") +
    theme_minimal() +
    theme(axis.text.x = element_text(angle = 60, hjust = 1, size = 8)) + 
    scale_x_date(date_labels = "%b %d", date_breaks = "1 week")
```

## Quận 10

```{r}
#| echo: false
#| warning: false
#| message: false

df_qh <- filter(df, qh == "Quận 10")

df_convert <- df_qh %>% group_by(dates) %>% 
  summarise(I = n())

df_complete <- df_convert %>%
    complete(dates = seq(min(dates), max(dates), by = "day")) %>%
    replace_na(list(I = 0))

df_complete$dates <- as.Date(df_complete$dates)

ggplot(df_complete, aes(x = dates, y = I)) +
    geom_histogram(stat = "identity", binwidth = 1, width = 1, fill = "#087E8B",
                   color = "black") +
    labs(x = "Day", y = "Incidence") +
    theme_minimal() +
    theme(axis.text.x = element_text(angle = 60, hjust = 1, size = 8)) + 
    scale_x_date(date_labels = "%b %d", date_breaks = "1 week")
```

## Bình Thạnh

```{r}
#| echo: false
#| warning: false
#| message: false

df_qh <- filter(df, qh == "Bình Thạnh")

df_convert <- df_qh %>% group_by(dates) %>% 
  summarise(I = n())

df_complete <- df_convert %>%
    complete(dates = seq(min(dates), max(dates), by = "day")) %>%
    replace_na(list(I = 0))

df_complete$dates <- as.Date(df_complete$dates)

ggplot(df_complete, aes(x = dates, y = I)) +
    geom_histogram(stat = "identity", binwidth = 1, width = 1, fill = "#087E8B",
                   color = "black") +
    labs(x = "Day", y = "Incidence") +
    theme_minimal() +
    theme(axis.text.x = element_text(angle = 60, hjust = 1, size = 8)) + 
    scale_x_date(date_labels = "%b %d", date_breaks = "1 week")
```

## Phú Nhuận

```{r}
#| echo: false
#| warning: false
#| message: false

df_qh <- filter(df, qh == "Phú Nhuận")

df_convert <- df_qh %>% group_by(dates) %>% 
  summarise(I = n())

df_complete <- df_convert %>%
    complete(dates = seq(min(dates), max(dates), by = "day")) %>%
    replace_na(list(I = 0))

df_complete$dates <- as.Date(df_complete$dates)

ggplot(df_complete, aes(x = dates, y = I)) +
    geom_histogram(stat = "identity", binwidth = 1, width = 1, fill = "#087E8B",
                   color = "black") +
    labs(x = "Day", y = "Incidence") +
    theme_minimal() +
    theme(axis.text.x = element_text(angle = 60, hjust = 1, size = 8)) + 
    scale_x_date(date_labels = "%b %d", date_breaks = "1 week")
```

## Gò Vấp

```{r}
#| echo: false
#| warning: false
#| message: false

df_qh <- filter(df, qh == "Gò Vấp")

df_convert <- df_qh %>% group_by(dates) %>% 
  summarise(I = n())

df_complete <- df_convert %>%
    complete(dates = seq(min(dates), max(dates), by = "day")) %>%
    replace_na(list(I = 0))

df_complete$dates <- as.Date(df_complete$dates)

ggplot(df_complete, aes(x = dates, y = I)) +
    geom_histogram(stat = "identity", binwidth = 1, width = 1, fill = "#087E8B",
                   color = "black") +
    labs(x = "Day", y = "Incidence") +
    theme_minimal() +
    theme(axis.text.x = element_text(angle = 60, hjust = 1, size = 8)) + 
    scale_x_date(date_labels = "%b %d", date_breaks = "1 week")
```

## Cần Giờ

```{r}
#| echo: false
#| warning: false
#| message: false

df_qh <- filter(df, qh == "Cần Giờ")

df_convert <- df_qh %>% group_by(dates) %>% 
  summarise(I = n())

df_complete <- df_convert %>%
    complete(dates = seq(min(dates), max(dates), by = "day")) %>%
    replace_na(list(I = 0))

df_complete$dates <- as.Date(df_complete$dates)

ggplot(df_complete, aes(x = dates, y = I)) +
    geom_histogram(stat = "identity", binwidth = 1, width = 1, fill = "#087E8B",
                   color = "black") +
    labs(x = "Day", y = "Incidence") +
    theme_minimal() +
    theme(axis.text.x = element_text(angle = 60, hjust = 1, size = 8)) + 
    scale_x_date(date_labels = "%b %d", date_breaks = "1 week")
```
