---
title: "Ước tính R~t~ của Sởi năm 2024"
author: "AA"
format:
  html:
    embed-resources: true
    code-fold: true
    fig-format: svg
    df-print: paged
    toc: true
---

## 1. Serial interval

We assumed the serial interval to be gamma distributed with mean of **14.5 days** and standard deviation of **3.25 days**, discretized to whole numbers of days, consistent with measles transmission intervals ranging from 7 days to 21 days, with mean near 14 days ([Gastañaduy et al., 2018b](https://www.sciencedirect.com/science/article/pii/S1755436519300507?via%3Dihub#bib0055)).

## 2. Estimate R~t~

### Data

**Load data**

```{r}
#| warning: false
#| message: false

library(readxl)
library(EpiEstim)
library(ggplot2)
library(dplyr)
library(janitor)
library(tidyr)
library(knitr)
library(lubridate)
```

```{r}
#| warning: false
#| message: false

df <- read_xlsx("C:/Users/Admin/Desktop/modelling/data/20240826_case_noti.xlsx", sheet = "solieu_HCM-DCD-ODICH")
df <- as.data.frame(df)
head(df)
```

**Clean data**

```{r}
#| warning: false
#| message: false
df <- df %>% clean_names()
df <- df %>% rename(dates = ngay_khoi_phat_1, I = cd_tong)
df <- df[,c("dates", "I")]
df <- na.omit(df)
```

**Plot data**

```{r}
#| warning: false
#| message: false
#| fig-cap: "Incidence of Measles until 06/2024"
#| fig-width: 4
#| fig-height: 2.5
#| out-width: "100%"

ggplot(df, aes(x = dates, y = I)) +
  geom_point() + labs(x = "Months", y = "Incidence") + 
  theme_minimal()
```

### Estimate R~t~

```{r}
#| warning: false
#| message: false

df_complete <- df %>%
    complete(dates = seq(min(dates), max(dates), by = "day")) %>%
    replace_na(list(I = 0))

df_complete$dates <- as.Date(df_complete$dates)
```

```{r}
#| warning: true
#| message: true

mod_raw <- estimate_R(
  incid = df_complete, 
  method = "parametric_si", 
  config = make_config(
    list(
      mean_si = 14.5, 
      std_si = 3.25
    )
  )
)

df_rt_raw <- mod_raw$R
df_rt_raw$dates <- mod_raw$dates[df_rt_raw$t_end]
df_rt_raw$q1_rt <- df_rt_raw$`Quantile.0.025(R)`
df_rt_raw$q3_rt <- df_rt_raw$`Quantile.0.975(R)`
df_rt_raw$rt <- df_rt_raw$`Mean(R)`
```
```{r}
#| warning: false
#| message: false

library(patchwork)
p_hist_raw <- ggplot(df_complete, aes(x = dates, y = I)) +
    geom_histogram(stat = "identity", binwidth = 1, width = 1, fill = "lightgrey", color = "black") +
    labs(x = "Day", y = "Incidence") +
    theme_minimal() + 
    theme(axis.text.x = element_text(angle = 45, hjust = 1)) + 
    scale_x_date(date_labels = "%b %d", date_breaks = "1 week", limits = c(ymd("2024-03-04"), ymd("2024-08-23")))

p_raw <- ggplot(df_rt_raw, aes(x = dates)) +
  geom_ribbon(aes(ymin = q1_rt, ymax = q3_rt), fill = "lightcoral", alpha = 0.3) + 
  geom_line(aes(y = rt), color = "darkorange") +
  geom_hline(yintercept = 1, linetype = "dashed", color = "black") + 
  labs(x = "Day", y = "Rt", title = "04/03/2024 - 23/08/2024") +
  theme_minimal() +
  theme(axis.text.x = element_text(angle = 45, hjust = 1)) +
  scale_x_date(date_labels = "%b %d", date_breaks = "1 week", limits = c(ymd("2024-03-04"), ymd("2024-08-23"))) +
  scale_y_continuous(limits = c(0, 20))

p_hist_raw / p_raw
```
Khi ước tính R~t~ từ 04/03/2024 thì có thể là quá sớm vì các ca bệnh xuất hiện lẻ tẻ từ 04/03/2024 đến tầm 20/5/2024. Số ca bệnh bắt đầu xuất hiện liên tục từ 23/05/2024 nên sẽ ước tính Rt từ ngày này.

```{r}
# Lọc dữ liệu từ 23/05/2024 - end
df_filter <- filter(df_complete, dates >= "2024-05-23")
```

**Ước tính Rt với sliding window là 1 tuần**

```{r}
#| warning: false
#| message: false

mod_1w <- estimate_R(
  incid = df_filter, 
  method = "parametric_si", 
  config = make_config(
    list(
      mean_si = 14.5, 
      std_si = 3.25
    )
  )
)
```

```{r}
#| warning: false
#| message: false

df_rt_1w <- mod_1w$R
df_rt_1w$dates <- mod_1w$dates[df_rt_1w$t_end]
df_rt_1w$q1_rt <- df_rt_1w$`Quantile.0.025(R)`
df_rt_1w$q3_rt <- df_rt_1w$`Quantile.0.975(R)`
df_rt_1w$rt <- df_rt_1w$`Mean(R)`
```


```{r}
#| warning: false
#| message: false
#| fig-cap: "Combined Incidence and Rt"

library(patchwork)

p1 <- ggplot(df_filter, aes(x = dates, y = I)) +
    geom_histogram(stat = "identity", binwidth = 1, width = 1, fill = "lightgrey", color = "black") +
    labs(x = "Day", y = "Incidence") +
    theme_minimal() +
    scale_x_date(date_labels = "%b %d", date_breaks = "1 week", limits = c(ymd("2024-05-23"), ymd("2024-08-23")))

p2 <- ggplot(df_rt_1w, aes(x = dates)) +
  geom_ribbon(aes(ymin = q1_rt, ymax = q3_rt), fill = "lightcoral", alpha = 0.3) + 
  geom_line(aes(y = rt), color = "darkorange") +
  geom_hline(yintercept = 1, linetype = "dashed", color = "black") + 
  labs(x = "Day", y = "Rt", title = "04/03/2024 - 23/08/2024") +
  theme_minimal() +
  scale_x_date(date_labels = "%b %d", date_breaks = "1 week", limits = c(ymd("2024-05-23"), ymd("2024-08-23"))) +
  scale_y_continuous(limits = c(0, 20))

p1 / p2
```
```{r}
#| fig-height: 7
#| fig-width: 14

library(patchwork)

(p_hist_raw + p1) / (p_raw + p2)
```


**Sliding Window as 1 day, 2 week, 1 month**

```{r}
#| warning: false
#| message: false
#| echo: false

t_start <- seq(2, nrow(df_filter)-1)
t_end <- t_start + 1

mod_day <- estimate_R(
  incid = df_filter, 
  method = "parametric_si", 
  config = make_config(
    list(
      mean_si = 14.5, 
      std_si = 3.25,
      t_start = t_start,
      t_end = t_end
    )
  )
)

# Lấy dữ liệu ra để vẽ Rt
df_rt_day <- mod_day$R
df_rt_day$dates <- mod_day$dates[df_rt_day$t_end]
df_rt_day$q1_rt <- df_rt_day$`Quantile.0.025(R)`
df_rt_day$q3_rt <- df_rt_day$`Quantile.0.975(R)`
df_rt_day$rt <- df_rt_day$`Mean(R)`
```

```{r}
#| warning: false
#| message: false
#| echo: false

t_start <- seq(2, nrow(df_filter)-13)
t_end <- t_start + 13

mod_2w <- estimate_R(
  incid = df_filter, 
  method = "parametric_si", 
  config = make_config(
    list(
      mean_si = 14.5, 
      std_si = 3.25,
      t_start = t_start,
      t_end = t_end
    )
  )
)

# Lấy dữ liệu ra để vẽ Rt
df_rt_2w <- mod_2w$R
df_rt_2w$dates <- mod_2w$dates[df_rt_2w$t_end]
df_rt_2w$q1_rt <- df_rt_2w$`Quantile.0.025(R)`
df_rt_2w$q3_rt <- df_rt_2w$`Quantile.0.975(R)`
df_rt_2w$rt <- df_rt_2w$`Mean(R)`
```

```{r}
#| warning: false
#| message: false
#| echo: false

t_start <- seq(2, nrow(df_filter)-27)
t_end <- t_start + 27

mod_month <- estimate_R(
  incid = df_filter, 
  method = "parametric_si", 
  config = make_config(
    list(
      mean_si = 14.5, 
      std_si = 3.25,
      t_start = t_start,
      t_end = t_end
    )
  )
)

# Lấy dữ liệu ra để vẽ Rt
df_rt_month <- mod_month$R
df_rt_month$dates <- mod_month$dates[df_rt_month$t_end]
df_rt_month$q1_rt <- df_rt_month$`Quantile.0.025(R)`
df_rt_month$q3_rt <- df_rt_month$`Quantile.0.975(R)`
df_rt_month$rt <- df_rt_month$`Mean(R)`
```

```{r}
#| warning: false
#| message: false
#| fig-height: 7
#| fig-width: 14
#| fig-cap: "Rt for each of custom sliding window"

library(patchwork)

# Biểu đồ cho 1 tuần
p_1w <- ggplot(df_rt_1w, aes(x = dates)) +
  geom_ribbon(aes(ymin = q1_rt, ymax = q3_rt), fill = "lightcoral", alpha = 0.3) + 
  geom_line(aes(y = rt), color = "darkorange") +
  geom_hline(yintercept = 1, linetype = "dashed", color = "black") + 
  labs(x = "Day", y = "Rt", title = "1 Week") +
  theme_minimal() +
  scale_x_date(date_labels = "%b %d", date_breaks = "1 week", limits = c(ymd("2024-05-23"), ymd("2024-08-23"))) +
  scale_y_continuous(limits = c(0, 20))

# Biểu đồ cho 1 ngày
p_day <- ggplot(df_rt_day, aes(x = dates)) +
  geom_ribbon(aes(ymin = q1_rt, ymax = q3_rt), fill = "lightcoral", alpha = 0.3) + 
  geom_line(aes(y = rt), color = "darkorange") +
  geom_hline(yintercept = 1, linetype = "dashed", color = "black") + 
  labs(x = "Day", y = "Rt", title = "1 Day") +
  theme_minimal() +
  scale_x_date(date_labels = "%b %d", date_breaks = "1 week", limits = c(ymd("2024-05-23"), ymd("2024-08-23"))) +
  scale_y_continuous(limits = c(0, 20))

# Biểu đồ cho 2 tuần
p_2w <- ggplot(df_rt_2w, aes(x = dates)) +
  geom_ribbon(aes(ymin = q1_rt, ymax = q3_rt), fill = "lightcoral", alpha = 0.3) + 
  geom_line(aes(y = rt), color = "darkorange") +
  geom_hline(yintercept = 1, linetype = "dashed", color = "black") + 
  labs(x = "Day", y = "Rt", title = "2 Week") +
  theme_minimal() +
  scale_x_date(date_labels = "%b %d", date_breaks = "1 week", limits = c(ymd("2024-05-23"), ymd("2024-08-23"))) +
  scale_y_continuous(limits = c(0, 30))

# Biểu đồ cho 1 tháng
p_month <- ggplot(df_rt_month, aes(x = dates)) +
  geom_ribbon(aes(ymin = q1_rt, ymax = q3_rt), fill = "lightcoral", alpha = 0.3) + 
  geom_line(aes(y = rt), color = "darkorange") +
  geom_hline(yintercept = 1, linetype = "dashed", color = "black") + 
  labs(x = "Day", y = "Rt", title = "1 Month") +
  theme_minimal() +
  scale_x_date(date_labels = "%b %d", date_breaks = "1 week", limits = c(ymd("2024-05-23"), ymd("2024-08-23"))) +
  scale_y_continuous(limits = c(0, 20))

(p_day + p_1w)/(p_2w + p_month)
```
R~t~ cao khi số ca bắt đầu tăng đột ngột và liên tục, càng về sau R~t~ giảm xuống gần bằng **1** nhưng không duy trì được giá trị **R~t~ < 1**. Với **Sliding window = 1 tuần** thì **R~t~ ~ 14**; **Sliding window = 2 tuần** thì **R~t~ ~ 21**; các khoảng **Sliding window** khác có giá trị **R~t~** thấp hơn rất nhiều vào ngày ước tính đầu tiên.