# Sởi năm 2024

```{r}
#| echo: false
#| message: false
#| warning: false

library(readxl)
library(EpiEstim)
library(ggplot2)
library(dplyr)
library(janitor)
library(tidyr)
library(knitr)
library(lubridate)

df1 <- read_xlsx("C:/Users/Admin/Desktop/measles/data/data_updated.xlsx", sheet = "data")
df1 <- as.data.frame(df1)
```

**Clean data**

```{r}
#| echo: false
#| message: false
#| warning: false
df1 <- df1 %>% clean_names()

df <- df1 %>% rename(dates = ngay_khoi_phat,
                    ngaysinh = ngay_sinh,
                    ngaynv = ngay_nhap_vien_kham,
                    tiemchung = tinh_trang_tiem_chung,
                    qh = qhth,
                    gioi = gioi_tinh)



# Lấy ngày nhập viện thay cho ngày khởi phát của các ca missing
df$dates[is.na(df$dates)] <- df$ngaynv[is.na(df$dates)]
```

```{r}
#| echo: false
#| message: false
#| warning: false
df$cd <- ifelse(df$phan_loai_chan_doan == "Loại trừ sởi", NA, df$phan_loai_chan_doan)
df <- df[,c("dates", "ngaysinh", "tiemchung", "cd", "qh")]

# Loại những ca Sởi loại trừ
df <- na.omit(df)

df_convert <- df %>% group_by(dates) %>% 
  summarise(I = n())

df_complete <- df_convert %>%
    complete(dates = seq(min(dates), max(dates), by = "day")) %>%
    replace_na(list(I = 0))

df_complete$dates <- as.Date(df_complete$dates)
```

```{r}
ggplot(df_complete, aes(x = dates, y = I)) +
    geom_histogram(stat = "identity", binwidth = 1, width = 1, fill = "#087E8B",
                   color = "black") +
    labs(x = "Day", y = "Incidence") +
    theme_minimal() +
    theme(axis.text.x = element_text(angle = 60, hjust = 1, size = 8)) + 
    scale_x_date(date_labels = "%b %d", date_breaks = "1 week", limits = c(ymd(min(df_complete$dates)), ymd(max(df_complete$dates))))
```

-   Khi ước tính ***R~t~*** từ 04/03/2024 thì có thể là quá sớm vì các ca bệnh xuất hiện lẻ tẻ từ 04/03/2024 đến khoảng 30/05/2024. Số ca bệnh bắt đầu xuất hiện **liên tục** từ 30/05/2024 nên sẽ ước tính ***Rt*** từ ngày này.

```{r}
#| echo: false
# Lọc dữ liệu từ 23/05/2024 - end
df_filter <- filter(df_complete, dates >= "2024-05-30")
```

```{r}
#| echo: false
# SW = 14
t_start <- seq(2, nrow(df_filter)-13)
t_end <- t_start + 13

mod_2w <- estimate_R(
  incid = df_filter, 
  method = "parametric_si", 
  config = make_config(
    list(
      mean_si = 14.5, 
      std_si = 3.25,
      t_start = t_start,
      t_end = t_end
    )
  )
)

# Lấy dữ liệu ra để vẽ Rt
df_rt_2w <- mod_2w$R
df_rt_2w$dates <- mod_2w$dates[df_rt_2w$t_end]
df_rt_2w$q1_rt <- df_rt_2w$`Quantile.0.025(R)`
df_rt_2w$q3_rt <- df_rt_2w$`Quantile.0.975(R)`
df_rt_2w$rt <- df_rt_2w$`Mean(R)`
```

```{r}
#| echo: false
#| fig-height: 8
#| fig-width: 14

library(patchwork)

p_hist <- ggplot(df_filter, aes(x = dates, y = I)) +
    geom_histogram(stat = "identity", binwidth = 1, width = 1, fill = "#087E8B", color = "black") +
    labs(x = "Day", y = "Incidence") +
    theme_minimal() +
    theme(axis.text.x = element_text(angle = 60, hjust = 1, size = 8)) + 
    scale_x_date(date_labels = "%b %d", date_breaks = "1 week", limits = c(ymd("2024-05-30"), ymd("2024-09-21")))

p_2w <- ggplot(df_rt_2w, aes(x = dates)) +
  geom_ribbon(aes(ymin = q1_rt, ymax = q3_rt), fill = "#FF5A5F", alpha = 0.3) + 
  geom_line(aes(y = rt), color = "#FF5A5F") +
  geom_hline(yintercept = 1, linetype = "dashed", color = "black") + 
  labs(x = "Day", y = "Rt", title = "13/06 - 21/09") +
  theme_minimal() +
  theme(axis.text.x = element_text(angle = 45, hjust = 1, size = 8)) + 
  scale_x_date(date_labels = "%b %d", date_breaks = "1 week", limits = c(ymd("2024-05-30"), ymd("2024-09-21"))) +
  scale_y_continuous(breaks = seq(0,10,by = 2))

p_hist/p_2w
```

-   Để quan sát được rõ hơn diễn tiến dịch trong 2 tháng gần nhất, hình sẽ được phóng to từ ngày 12/07 đến 14/09:

```{r}
#| echo: false
#| fig-height: 7
#| fig-width: 14

library(patchwork)
library(scales)

x_text_date = "2024-08-31"
y_text = 8

# Biểu đồ đường cong dịch
p_hist <- ggplot(df_filter, aes(x = dates, y = I)) +
    geom_histogram(stat = "identity", binwidth = 1, width = 1, fill = "#087E8B", color = "black") +
    labs(x = "Day", y = "Incidence") +
    theme_minimal() +
    theme(axis.text.x = element_text(angle = 60, hjust = 1, size = 8)) + 
    scale_x_date(date_labels = "%b %d", date_breaks = "1 week", limits = c(ymd("2024-07-12"), ymd("2024-09-21")))

# Biểu đồ Rt
p_rt <- ggplot(df_rt_2w, aes(x = dates)) +
    geom_ribbon(aes(ymin = q1_rt, ymax = q3_rt), fill = "#FF5A5F", alpha = 0.4) + 
    geom_line(aes(y = rt), color = "#FF5A5F", size = 1.3) +  
    geom_hline(yintercept = 1, linetype = "dashed", color = "black", size = 0.8) + 
  geom_segment(aes(x = as.Date("2024-08-31"), xend = as.Date("2024-08-31"), y = 4, yend = 0),
                 linetype = "solid", color = "black", size = 1.2) +  
    labs(x = "Day", y = "Rt") +
    theme_minimal(base_size = 16) +  
    theme(
        axis.text.x = element_text(angle = 60, hjust = 1, size = 12, color = "black"),
        axis.text.y = element_text(size = 12, color = "black"),
        plot.background = element_rect(fill = "#FAFAFA", color = NA),
        panel.grid.major.x = element_line(color = "gray80", size = 0.5),
        panel.grid.major.y = element_line(color = "gray80", size = 0.5)
    ) +
    scale_x_date(date_labels = "%b %d", date_breaks = "1 week", 
                 limits = c(ymd("2024-07-12"), ymd("2024-09-21")), expand = c(0.01, 0.01)) +
    scale_y_continuous(limits = c(0, 4), breaks = seq(0, 4, by = 1)) +
    annotate(
    "segment", x = as.Date("2024-08-31"), xend = as.Date("2024-08-31"),
    y = 4, yend = 0, color = "black") +
  geom_rect(aes(xmin = as.Date("2024-08-31"), xmax = as.Date("2024-08-31") + 13,
                ymin = 3, ymax = 4),
            fill = "#FFAE03") +
  annotate("text", x = as.Date("2024-08-31") + 1, y = 3.5, label = "Vaccination Campaign",
           color = "black",
           hjust = 0, size = 9 / .pt)
```

Diễn tiến dịch từ 13/06 - 21/09:
- Từ 13/06 - 27/06 và 01/07 - 08/07: dịch đang tăng
- Từ 10/07 - 18/07: dịch có xu hướng ổn định
- Từ 21/07 - 09/09: dịch đang tăng
- Từ 12/09 - 16/09: dịch có xu hướng ổn định
- Từ 17/09 - 21/09: dịch đang giảm

::: {.callout-caution collapse="true"}
**Bảng kết quả của Rt**

```{r}
#| echo: false
library(knitr)
df_rt_2w$pct <- 1 - pnorm(1, mean = df_rt_2w$`Mean(R)`, sd = df_rt_2w$`Std(R)`)

kable(df_rt_2w[,c("dates", "rt", "q1_rt", "q3_rt", "pct")], col.names = c("Dates", "Estimate Rt", "Q1", "Q3", "Propability"))
```
:::
